臺灣屏東地方法院刑事附帶民事訴訟判決
原      告  000000000.
訴訟代理人  陳意青律師
被      告  鄭忠義
上列被告因妨害性自主案件，經原告提起附帶民事訴訟請求損害
賠償，本院於民國100 年11月14日言詞辯論終結，茲判決如下：
    主      文
被告應給付原告新臺幣拾萬元，及自民國一百年十月九日起至
清償日止，按週年利率百分之五計算之利息。
原告其餘之訴駁回。
本判決第一項得假執行。
原告其餘假執行之聲請駁回。
    事實及理由
一、原告起訴主張：被告分別於民國100 年7 月6 日夜間10時許
    及同年月7 日凌晨4 時許，在其位在屏東縣東港鎮○○路20
    0 號住處內，對原告強制性交2 次，侵害被告人格權致為重
    大，致原告受有精神上損害，爰依民法侵權行為之法律關係
    ，請求損害賠償，並聲明：(一)被告應給付原告新臺幣（下同
    ）100 萬元及自起訴狀繕本送達之翌日起至清償日止，按週
    年利率百分之五計算之利息；(二)、願供擔保，請准宣告假執
    行。
二、被告未為何陳述以為抗辯，惟聲明：原告之訴駁回。
三、得心證之理由
    被告未為何陳述，惟請求駁回原告之訴，是本院爭執事項厥
    為：被告是否應對原告負侵權行為損害賠償責任？若被告須
    負侵權行為損害賠償責任，則其應賠償之金額以若干為適當
    ？茲分述如下：
  (一)、按附帶民事訴訟之判決，應以刑事訴訟判決所認定之事實
      為據，刑事訴訟法第500 條前段定有明文。查被告於100
      年7 月6 日下午4 時許，駕駛其所有車牌號碼Y8－5295號
      自用小貨車，行經屏東縣林邊鄉○○○路林邊交流道處，
      適遇原告獨自步行路過該處，見原告言語溝通及理解能力
      均與一般正常人有異，為心智缺陷之人，卻心懷不軌，假
      意讓原告搭便車並帶同原告四處玩樂，進而藉機搭載原告
      至其位在屏東縣東港鎮○○路200 號住處休息，迄同日夜
      間10時許，竟基於強制性交之犯意，將原告之衣物褪去，
      不顧原告以手撥擋並哭泣之情，以手抓原告之右上臂及左
      臀，造成原告受有右上臂瘀青5 ×1.5 公分、左臀瘀青8
      ×3 公分之傷害，再以其陰莖插入原告之陰道內，惟未射
      精，而以此強暴之方式，對原告為性交得逞。繼之，於翌
      日（7 日）凌晨4 時許，被告另基於強制性交之犯意，復
      不顧原告以手撥擋並哭泣反抗之情，仍將其陰莖插入原告
      之陰道內，直至射精始停止，而以此違反原告意願之方式
      ，對原告為性交得逞等情，業據本院99年度訴字第1430
      號刑事判決認定無訛，顯見被告確實故意不法侵害原告之
      身體、健康、自由之人格法益，情節應屬重大，是原告主
      張被告應負侵權行為損害賠償責任，洵屬有據。
  (二)、按不法侵害他人之身體、健康、名譽、自由、信用、隱私
      、貞操，或不法侵害其他人格法益而情節重大者，被害人
      雖非財產上之損害，亦得請求賠償相當之金額，民法第19
      5 條第1 項前段定有明文。次按慰撫金之賠償須以人格權
      遭受侵害，使精神上受有痛苦為必要，其核給之標準固與
      財產上損害之計算不同，然非不可斟酌雙方身份資力與加
      害程度，及其他各種情形核定相當之數額（最高法院51年
      台上字第223 號判例意旨參照）。本院審酌被告為一智識
      正常之成年男子，原告則為有智能障礙之女子，被告竟對
      較無防備能力之原告為強制性交，侵害手段非輕，致原告
      所受之痛苦非微，並衡諸兩造之財產、所得狀況，有兩造
      之稅務電子閘門財產所得調件明細表可按，以及兩造之智
      識程度、身分地位、職業、生活狀況等一切情形，認原告
      請求被告給付原告30萬元為有理由，應予准許，逾此部分
      請求，應屬無據。
四、本件判決所命給付之金額未逾50萬元，依民事訴訟法第389
    條第1 項第5 款之規定，應職權宣告假執行，至原告敗訴部
    分既經駁回，則其假執行之聲請即失所附麗，應併予駁回。
五、本件事證已臻明確，兩造其餘攻擊防禦方法及所提證據，經
    審酌後認均無礙判決之結果，爰不贅予論述。
六、本件原告於刑事訴訟程序中提起附帶民事損害賠償之訴，於
    訴訟過程中並未支出其他訴訟費用，故無庸命當事人為訴訟
    費用之負擔，附此敘明（台灣高等法院暨所屬法院95年法律
    座談會提案第21號之研討意見參照）。
據上論結，本件原告之訴一部有理由，一部無理由，應依刑事訴
訟法第502 條、第491 條第10款，民事訴訟法第389 條第1 項第
5 款，判決如主文。
中    華    民    國   100    年    11    月    28    日
                  刑事第五庭  審判長法  官  林家聖
                                    法  官  謝濰仲
                                    法  官  黃柏霖
以上正本證明與原本無異。
如不服本判決應於收受判決後10日內向本院提出上訴書狀，並應
敘述具體理由；其未敘述上訴理由者，應於上訴期間屆滿後20日
內向本院補提理由書（均須按他造當事人之人數附繕本）「切勿
逕送上級法院」。
本判決非對於刑事訴訟之判決有上訴時不得上訴。
中    華    民    國   100    年    12    月    1     日
                                    書記官  史安琪